臺灣臺中地方法院刑事判決　　　　　　 100年度侵訴字第18號
公　訴　人　臺灣臺中地方法院檢察署檢察官
被　　　告　簡為正
選任辯護人　朱清雄律師
被　　　告　梁春芳
選任辯護人　李麗花律師
上列被告等因妨害性自主案件，經檢察官提起公訴（100年度偵
字第2539號），本院判決如下：
    主    文
簡為正二人以上共同犯強制性交因而致被害人羞忿自殺罪，累犯
，處有期徒刑拾伍年。
梁春芳二人以上共同犯強制性交因而致被害人羞忿自殺罪，處有
期徒刑拾年。
    犯罪事實
一、簡為正前因犯竊盜案件，分別經本院以88年度易字第1969號
    及95年度易字第2656號判處有期徒刑1年及8月確定，嗣經依
    中華民國九十六年罪犯減刑條例各減刑為有期徒刑6月及4月
    確定，上開2罪接續執行，甫於民國96年11月14日（起訴書
    誤載為15日）縮刑期滿執行完畢。而梁春芳雖身為簡為正之
    同居女友，然因對於自己之身材、外貌缺乏自信，復因前段
    婚姻離異，渴望藉由滿足簡為正之私欲，換得簡為正於感情
    上之一定承諾，竟於99年9月初，由梁春芳負責在「Yahoo！
    奇摩交友聊天室」以化名「雲芳」結識女網友供簡為正物色
    ；嗣簡為正見已成年之A女（代號0000-0000，真實姓名年籍
    詳卷，下稱A女）心智單純，認有機可乘，遂由梁春芳在前
    開聊天室以私密留言向A女佯稱：「我們公司是做海底工程
    ，我公司裡有很多優質的男生，我在公司是擔任會計工作。
    」、「我老闆真的很好，我才敢介紹給妳認識。」、「我是
    小芳從事會計工作，我即將要在明年結婚，我要介紹我的老
    闆，是因為他真的很好，他今年42歲，還是個單身漢。」、
    「我的老闆是個專業技術人員；還是整個工程的工程師及精
    算師，我的老闆事業非常的固定，不用簽約，不用應酬，我
    的老闆他常說：只要自己成家後，會以家庭（老婆、小孩子
    ）為主。我們可以透過MSN來上線聊聊。」云云，進而以MSN
    即時通傳送訊息誆稱：「我的本名梁雲芳，我們是類似海底
    隧道，我們的老闆及專業人員他們都很優秀，我只是公司裡
    面作小小會計人員，……我的老闆現在都是做國外工程，只
    是因為工作的關係住在高雄市，所以他會常出國去規劃及精
    算整個工程的精算師及工程師，……我要請妳有空可以到臺
    中玩玩。……我的老闆也在聯合國發表過論文，我的老闆他
    姓張、張先生或是張老師。」云云，以取信於A女後，再進
    而介紹自稱為「張明賢」之簡為正與A女以MSN及電話互相聯
    絡。俟簡為正與梁春芳見時機成熟，遂於99年9月中旬，共
    同邀約A女前來臺中，A女不疑有他，便於同年9月20日下午3
    時許，依約搭乘火車前來臺中，再由簡為正指示梁春芳開車
    前往臺中火車站，載送A女返回渠等當時位於臺中縣太平市
    （現改制為臺中市太平區○○○里○○路336號9樓之居所。
二、簡為正及梁春芳見A女果受誘騙而前來赴約後，竟共同基於
    強制性交之犯意聯絡，不僅蓄意隱瞞渠等之真實身分、身家
    背景及同居關係，且梁春芳亦明知簡為正長期固定睡在前開
    居所主臥房以外之另1間客房，當日並無離去之意，竟仍刻
    意向A女欺瞞上情，於A女到訪後，向A女告知伊老闆即簡為
    正晚間便會離去云云，以鬆懈A女心防，並安排A女睡在上開
    居所之客房，嗣後隨即製造簡為正與A女獨處之機會，以任
    由簡為正接續對A女遂行下列犯行：
（一）99年9月20日下午4時許，梁春芳搭載A女抵達梁春芳上開
      居所後，簡為正即暗示梁春芳下樓拿取車上遺留之物品，
      並隨即於未經A女同意下，違反A女之意願，隔著A女之上
      衣強行撫摸A女之胸部，而對A女為強制猥褻之行為，A女
      見狀隨即將簡為正之雙手推開，並喝叱「不要亂摸」等語
      ，然簡為正竟狎稱「摸一下不行喔！」等語。嗣於同日下
      午10時許，梁春芳自行返回主臥房就寢後，起初簡為正尚
      先在客廳假意與A女聊天，並佯以真心交往為由，向A女索
      吻，A女見簡為正窮追不捨，為求妥協以便及早就寢，只
      好應允讓其親吻嘴唇，惟仍當場表明「親嘴可以，但是胸
      部跟下面都不行碰！」等語，而簡為正則假意敷衍稱「好
      啦！我不會碰妳啦，妳答應之後我才會再碰妳！」等語，
      接著便親吻A女之嘴唇。嗣於翌日即同年月21日凌晨0時許
      ，簡為正逐漸失去耐性後，便急於拉著A女進入客房就寢
      ，此時A女雖已有戒心，然因求助無門，慌亂之間一時不
      知如何抗拒，便只好順從而進房；詎料甫進入客房內，簡
      為正便自行褪去衣褲（僅著1件內褲），並一再要求A女讓
      伊撫摸胸部及與伊性交，旋遭A女嚴詞拒絕，並以先前雙
      方之協議推託；惟A女為求脫身，只好假意應允伺將來訂
      婚後便可以在一起了等語以換取簡為正停止進一步逞慾，
      但簡為正仍未遵守承諾，復違反A女意願而伺機親吻A女之
      嘴唇、臉頰及雙耳或撫摸A女胸部多次，致A女因此整晚不
      敢闔眼。
（二）迄至翌日即21日上午8時許，簡為正見梁春芳已出門上班
      後，復承前開犯意，對A女怒稱「妳一整晚都不給我，我
      就是硬要，妳到底要不要給我」等語，繼之即強行俯壓在
      A女身上，並強褪A女之衣物，然A女則拼命掙扎反抗，抵
      死不從，簡為正見狀更為不悅，遂隨手拿起枕頭強壓A女
      之臉部，並恫稱「不然妳就去死吧！」及「妳叫也沒有用
      ，妳叫的話也沒有人聽得到，我想怎麼樣就怎麼樣！」等
      語，而A女仍奮力推開枕頭，並大喊救命，簡為正因見A女
      一直大聲哭喊，始告罷手。俟早餐用畢後，A女見簡為正
      故態復萌，便佯稱腸胃不適而前往如廁，詎A女如廁完畢
      後，簡為正便要A女進入客房休息，A女原本以為應可相安
      無事，然簡為正復承上開犯意，再行強吻A女之頸部及嘴
      唇等處，致A女因而受有前胸及頸部多處瘀青等傷害。又
      簡為正繼而發狂地拉扯A女之藍色上衣，並將A女之牛仔褲
      及內褲強褪至大腿處，再強行以伊手指插入A女之陰道內
      抽動，而以上開強暴等方式，對A女強制性交得逞，並致A
      女因此受有陰部多處擦傷、撕裂傷及出血之傷害（均為新
      傷），且其上衣因遭簡為正強力拉扯而異常寬鬆。其後A
      女為求保命，遂陳稱其胃痛，央求簡為正讓其休息片刻，
      嗣於該日上午12時9分許，A女遂趁機以其手機（門號詳卷
      ）撥打梁春芳之手機門號0000000000號欲向梁春芳求助，
      然梁春芳卻故意不接聽電話，A女眼見求助無門，遂於該
      日上午12時34分許，趁簡為正步出房間之際，以其手機緊
      急撥打110報案電話，然隨即為簡為正發現並加以制止，
      此時A女便乘隙衝出房間外準備逃離，然仍無法順利開啟
      該處大門之門鎖，便遭簡為正強行拉回，致A女因而受有
      左右上肢多處瘀青之傷害。而A女隨後再次甩開簡為正之
      雙手，並跑到陽臺上抱著欄杆大聲呼救，而簡為正先是質
      問A女為何報警，繼而持美工刀作勢以割腕要脅不成，便
      謊稱伊腳部受傷，要求A女幫伊敷藥，詎A女好意在客廳幫
      簡為正敷完藥後，簡為正復要求親吻A女之胸部，此時A女
      眼見簡為正施暴手段變本加厲，唯恐簡為正對其不利，為
      保全自身之安全，遂不得不任由簡為正將其上衣及胸罩下
      拉後，親吻其胸部及乳頭，而再度遭簡為正為上開強制猥
      褻行為得逞。迨至翌日即21日下午3時許，梁春芳自外返
      家後，見A女全身滿布傷痕，竟視若無睹，復絲毫未加聞
      問，A女眼見梁春芳顯與簡為正串謀，故亦不敢貿然向梁
      春芳求救，以便尋求逃離之機會。嗣於同日下午5時許晚
      餐用畢後，梁春芳復與簡為正共同要求A女進入客房休息
      ，而A女進入客房後，簡為正亦隨後進入，除持續親吻A女
      之胸部及乳頭外，亦再次要求與A女發生性交行為，然為
      A女所抵抗及拒絕，而梁春芳及簡為正2人即以前開強暴、
      恐嚇及違反A女意願等方法，共同對A女為上開強制性交行
      為得逞。
（三）迄至99年9月21日下午6時26分許，簡為正始同意讓A女離
      去，並由梁春芳駕駛自小客車載送A女至臺中火車站以便A
      女搭車返回其位於高雄之住處，而A女下車前，始將上開
      遭簡為正性侵之經過告知梁春芳，並質問梁春芳為何介紹
      伊老闆即簡為正讓其認識，且向梁春芳表示伊老闆好像有
      性變態，如果有一天其想不開，就是因為伊老闆即簡為正
      之關係等語，並一直哭泣，詎梁春芳聽聞後，因恐東窗事
      發，竟對A女聲稱簡為正之勢力很大，還要A女不要報警。
      A女見梁春芳離開後，便撥打手機向其胞姐B女（即代號00
      000000A，真實姓名年籍詳卷）求救，並旋依B女之建議，
      前往附近之臺中市政府警察局第一分局繼中派出所報案處
      理。然A女因此事身心嚴重受創，內心深感羞忿，返家後
      因而抑鬱寡歡；嗣於同年9月28日，A女在其居所留下遺書
      1紙、上開與梁春芳在Yahoo奇摩交友聊天紀錄及MSN對話
      訊息紀錄各1份等物後，即騎乘機車外出而告失蹤，因其
      於遺書中顯露輕生之意，其家屬即B女等人隨即報警協尋
      ；其後始於同年11月23日，在高雄縣大寮鄉（現改制為高
      雄市大寮區）會結村河堤外之高屏溪河床地上，經人發現
      1具僅有下半身之無名骨骸，經臺灣高雄地方法院檢察署
      送請法務部法醫研究所進行DNA比對後，方確認該名無名
      骨骸之死者身分即為A女；再於同年11月29日，在高雄縣
      旗山鎮（現改制為高雄市旗山區）廣福河河堤高速公路涵
      洞下尋獲A女騎乘之機車（車號詳卷），始查悉A女已因上
      開遭簡為正及梁春芳共同設局強制性交之事，心生羞忿而
      投河自殺死亡。
三、案經A女及B女訴由臺中市政府警察局太平分局報請臺灣臺中
    地方法院檢察署檢察官偵查起訴。
    理    由
甲、證據能力等程序事項：
一、被告簡為正之辯護人雖辯以被害人A女於警詢中之陳述係審
    判外陳述，無證據能力。而按被告以外之人於審判外之言詞
    或書面陳述，除法律有規定者外，不得作為證據，刑事訴訟
    法第159條第1項定有明文，此乃採英美法系之傳聞法則，用
    以保障被告之反對詰問權。而本法所規定傳聞法則之例外，
    其中就被告以外之人於檢察事務官、司法警察官或司法警察
    調查中所為之陳述，基於實體發現真實之訴訟目的，依第
    159條之2規定，如與審判中之陳述不符時，經比較結果，其
    先前之陳述，相對「具有較可信之特別情況」，且為證明犯
    罪事實存否所「必要」者，或於審判中有第159條之3所列死
    亡等原因而無法或拒絕陳述之各款情形之一，經證明其調查
    中所為陳述絕對「具有可信之特別情況」，且為證明犯罪事
    實之存否所「必要」者，亦例外地賦與證據能力。是所謂「
    顯有不可信性」、「相對特別可信性」與「絕對特別可信性
    」，係指陳述是否出於供述者之真意、有無違法取供情事之
    信用性而言，故應就偵查或調查筆錄製作之原因、過程及其
    功能等加以觀察其信用性，據以判斷該傳聞證據是否有顯不
    可信或有特別可信之情況而例外具有證據能力，並非對其陳
    述內容之證明力如何加以論斷，此有最高法院94年台上字第
    629號判決可資參照。經查，被害人A女業於本案發生後之99
    年9月28日留下遺書1紙後，騎乘機車至高雄市旗山區河堤附
    近投河自殺死亡，經路人於99年11月23日在高雄市大寮區發
    現無名屍骨後報警處理，其後該無名屍骨經送法務部調查局
    法醫研究所進行DNA比對後，確認身分確為被害人A女等情，
    業經證人即發現該無名下半身屍骨之路人徐喬清於警詢中陳
    述在卷（詳見99年11月26日100年度偵字第2539號卷第66頁
    至第66頁背面），且有臺灣高雄地方法院檢察署99年度相字
    第2172號相驗卷宗所附勘驗筆錄、法務部法醫研究所100年1
    月11日法醫證字第0990007219號函文暨檢附之血清證物鑑定
    書及DNA 型別鑑定結果表等存卷足參（附於100年度偵字第
    2539號偵查案卷第62至83頁），是被害人A女於本案審判中
    乃有第159條之3所列死亡之原因而無法或拒絕陳述之情形甚
    明。而查，被害人A女所為警詢筆錄確具有可信之特別情況
    ，且為證明犯罪事實之存否所必要者，應例外地賦與證據能
    力之情形，詳如下述：查被害人A女乃於99年9月20日遭被告
    梁春芳誘騙至臺中市○○區○○路336號9樓被告2人住處，
    並遭被告簡為正強制性交後，迨至次日始得離開該處，期間
    即曾撥打110電話欲行求救未果，其後由被告梁春芳搭載至
    臺中火車站欲離開臺中時，復曾告知被告梁春芳上情，然遭
    被告梁春芳恫稱被告簡為正很有勢力等語，而被害人A女遂
    於被告梁春芳離開後，隨即撥打電話將此事告知其胞姊B女
    ，方依B女指示至臺中市警察局太平分局報案、採證及製作
    上開警詢筆錄等情，此據證人B女於警詢、偵查及本案審理
    中具結證述詳實，且被告梁春芳於本院審理中亦供認被害人
    A女確曾告以上情，伊則曾向被害人A女陳稱被告簡為正很有
    勢力等語在卷，復有被害人A女上開警詢筆錄及顯示被害人A
    女確曾於99年9月21日中午12時34分撥打110報案之被害人A
    女所使用行動電話門號0000000***號（門號詳卷）之雙向通
    聯紀錄等存卷可參（附於警詢案卷及100年度偵字第2539號
    偵查案卷第205頁證物袋內），可見被害人A女顯係於初獲自
    由，並經告以其胞姊B女上開情節後，始經B女建議而自行至
    警局報案，員警對被害人A女製作上開警詢筆錄前，對於本
    案犯罪人為何等犯罪情節確均毫無所知，更無誘導被害人A
    女為任何陳述之可能甚明；又者，由被害人A女上開警詢筆
    錄製作之原因、過程及其功能等加以觀察其信用性，既可見
    該警詢筆錄之製作乃係由被害人A女主動報案所為，且過程
    均經全程錄音錄影，並由被害人A女就始末為連續陳述無訛
    ，此有被害人A女之警詢筆錄及臺灣臺中地方法院檢察署勘
    驗筆錄（被害人0000-0000之警詢錄音光碟1片，詳見臺灣臺
    中地方法院檢察署100年度偵字第2539號卷第189頁）存卷可
    參，復為被告2人所不爭執，基此，堪認被害人A女上開警詢
    筆錄之內容，確係出於被害人A女所為自由意思之陳述，員
    警並無違法取供之可能性，而具有上開可信之特別情況至明
    。再者，性侵害案件乃涉及女子隱私及名節，且除被害人及
    犯罪被告外，少有親見親聞之證人為證，而被害人A女所指
    本案發生之時間亦確無其他證人在場，乃為被告2人所是認
    ，是以，被害人A女於警詢所為上開指述，自為證明本案被
    告2人上開犯罪事實存否之必要證據無疑。綜上，足認被害
    人A女上開警詢筆錄，具有證據能力，適為本案證據，先予
    敘明。
二、按現行刑事訴訟法為保障被告之反對詰問權，排除具有虛偽
    危險性之傳聞證據，以求實體真實之發見，於該法第159條
    第1項明定被告以外之人於審判外之言詞或書面陳述，除法
    律有規定者外，不得作為證據。而刑事訴訟法第159條之1至
    159條之4有傳聞法則之例外規定，且被告以外之人於審判外
    之陳述，雖不符前4條之規定，而經當事人於審判程序同意
    作為證據，法院審酌該言詞陳述或書面陳述作成時之情況，
    認為適當者，亦得為證據；當事人、代理人或辯護人於法院
    調查證據時，知有第159條第1項不得為證據之情形，而未於
    言詞辯論終結前聲明異議者，視為有前項之同意，刑事訴訟
    法第159條之5定有明文。查其餘經本院於審理期日踐行調查
    證據程序之被告以外之人於審判外之陳述（即證人B女等人
    警詢及偵查所述），因被告2人及伊等之辯護人及檢察官均
    無主張不得為證據之情形（詳見本院準備程序筆錄第53頁）
    ，本院審酌後認為該等證據均為本院事實認定之重要依據，
    作為本案之證據均屬適當，故依刑事訴訟法第159條之5規定
    ，認具證據能力。又除法律另有規定外，實施刑事訴訟程序
    之公務員因違背法定程序取得之證據，其有無證據能力之認
    定，應審酌人權保障及公共利益之均衡維護，刑事訴訟法第
    158之4定有明文。惟本案所引用之非供述證據，並無證據證
    明係實施刑事訴訟程序之公務員違背法定程序所取得（含行
    動電話雙向通聯記錄、錄影監視翻拍照片及被害人A女所繪
    被告簡為正之畫像等等），另被告2人、辯護人及檢察官對
    於該等證據之證據能力亦未予爭執（僅被告簡為正之辯護人
    就附於100年度偵字第2539號偵查案卷第176至178頁之內政
    部警政署刑事警察局100年3月9日刑醫字第1000024445號鑑
    定書之證據能力有所爭執，詳述於後），依上開說明，應認
    均具有證據能力，併予說明。
三、被告簡為正之辯護人雖辯以100年度偵字第2539號偵查案卷
    第176至178頁之內政部警政署刑事警察局100年3月9日刑醫
    字第1000024445號鑑定書內載有其他代號被害人之鑑定內容
    ，應無證據能力云云。然查，原起訴及公訴蒞庭檢察官既僅
    就上開鑑定書內所載本案代號被害人A女部分之鑑定內容（
    即鑑驗結論1部分）引為本案證據，並未就同時鑑驗之另1代
    號被害人部分引為本案證據，此見起訴書之證據清單編號28
    可證，則被告簡為正之辯護人以上情置辯，已非有據。再按
    刑事訴訟法第206條第1項規定：「鑑定之經過及其結果，應
    命鑑定人以言詞或書面報告」，又法院或檢察官囑託相當之
    機關鑑定，準用第206條第1項之規定，同法第208條第1項亦
    有明文規定，是鑑定報告之內容應包括鑑定經過及其結果。
    若法院或檢察官囑託鑑定機關為鑑定時，受囑託之鑑定機關
    已將鑑定經過及結果詳載於鑑定報告，或雖與法定記載要件
    不符，然經法院或檢察官命受囑託機關補正後，業經受囑託
    機關詳為補正，或經實施鑑定之人以言詞詳為報告或說明，
    即已具備證據資格，而有證據能力。查本案引用之內政部警
    政署刑事警察局100年3月9日刑醫字第1000024445號鑑定書
    ，業經該局就送檢證物、鑑驗方法及鑑驗結果詳為記載，上
    開鑑定報告既已符合法定記載要件，而具備證據資格，自有
    證據能力。
乙、實體事項部分：
一、訊據被告簡為正固坦承伊確曾向被告梁春芳要求介紹女網友
    認識，並在網路上化名張明賢，且曾邀約被害人A女至被告
    梁春芳位在臺中市○○區○○里○○路336號9樓之居所，且
    上開時日確與被害人A女同處於上開居所，期間並曾與被害
    人A女同處於該處客房，並曾親吻被害人A女之嘴唇、頸部及
    胸部等情不諱；另被告梁春芳固坦承伊與被告簡為正2人係
    有性行為之同居男女朋友關係，2人已在該處同居約1年左右
    ，被告簡為正平日即居住在上開居所之客房內，而伊確有依
    被告簡為正之要求上網結識女網友供被告簡為正物色，而在
    網路上化名雲芳與包含被害人A女之多名女網友聊天，且伊
    確有自行繕打或經被告簡為正陳述後由伊繕打上開內容之網
    路留言，其後伊與被告簡為正並有邀約被害人A女於上開時
    日至伊與被告簡為正上開同居處所，並由伊駕車至臺中火車
    站搭載被害人A女至伊上開居所，且上開時日則任由被告簡
    為正與被害人A女同處於上開居所，自行外出上班，當日並
    告以被害人A女可留宿該處客房，而未向被害人A女陳稱被告
    簡為正平日即住宿該處，期間亦知悉被告簡為正乃與被害人
    A女同睡於該處客房，且翌日駕車搭載被害人A女至臺中火車
    站時，確有發現被害人A女之手臂及頸部滿佈瘀青傷痕，而
    被害人A女當時即向伊表示為何介紹這麼爛的人（指被告簡
    為正）讓其認識，伊老闆好像有性變態，如果有一天其想不
    開，是因為張先生（指被告簡為正）的關係等語，並一直哭
    ，而被告簡為正在網路上確實為化名張明賢之人等情不諱。
    然仍均矢口否認有何公訴人所指之犯行，被告簡為正辯稱：
    伊與被告梁春芳並非有性行為之男女朋友關係，且無同居該
    處，伊確係工程承包商，然非精算師或工程師，亦未向被告
    梁春芳陳稱伊為精算師或工程師，係被告梁春芳自己聽錯了
    在網路上這樣寫，非伊要求被告梁春芳所為，伊僅曾於當兵
    時在軍中做過海底隧道工程，未曾承攬過此等工程，又伊僅
    曾偶爾借住被告梁春芳上開居所，1次補貼幾百元，案發當
    日伊並無以手指插入被害人A女之陰道而對被害人A女為強制
    性交行為，伊係經被害人A女同意後甫親吻被害人A女之嘴唇
    及胸部，被害人A女身上之瘀青應係被害人A女當日到臺中之
    前，在高雄因下雨路滑跌倒所致，非伊有何強制行為所造成
    ，且被害人A女事後有返回職場工作，證人B女亦證稱案發後
    至發現A女留下遺書前，並未發現A女有何異狀，而被害人A
    女於遺書中亦表明並非因此事離開，足見被害人A女之死亡
    與伊無關，況被害人A女之診斷證明書所示之陰部傷害是否
    係強制性交所致，亦非無疑云云；另被告梁春芳則辯稱：伊
    僅係介紹被害人A女與被告簡為正認識，並無任何不法目的
    ，伊係因工作外出，並非故意留被害人A女與被告簡為正獨
    處以令被告簡為正性侵，且被害人A女乃稱其上面（指上半
    身）有給伊老闆（指被告簡為正），但其下面（指下半身）
    沒有給伊老闆（指被告簡為正），伊並非故意不接被害人A
    女之電話，且係事後才發現被害人A女身上有上開瘀青，對
    於被害人A女遭性侵與否，伊客觀上並無參與行為，且係事
    後經被害人A女告知方知悉，主觀上亦無與被告簡為正事先
    共謀之情，自無共犯之餘地，頂多屬幫助犯云云。經查：
（一）被告簡為正確有於上開時、地，以上開方式，對被害人即
      被告梁春芳之女網友A女為上開強制性交及猥褻等行為之
      情，業據被害人A女於警詢中指稱：「對我性侵害的人是
      我這次來臺中第1次與他見面，這個月內他曾有電話聯繫
      過，與他沒有仇恨也沒有糾紛。因為我在奇摩交友網站認
      識1名女網友，這名女網友在電腦上的MSN聊天時自稱姓名
      為梁雲芳，她說要幫我介紹她的老闆讓我認識，所以梁雲
      芳在MSN與我聊天時，她的老闆也一起在MSN跟我聊天過，
      聊天時有聊到手機號碼，所以之前她的老闆就曾打我的手
      機聊天過，我們有在MSN有聊到要找時間上臺中，所以我
      在MSN聊天時告訴了梁雲芳及他老闆說我確定在99年9月20
      日來臺中，9月20日那天我從高雄我搭統聯客運（搭中午1
      2時25分的車）來臺中火車站（抵達臺中時約下午3時左右
      ），當時是女網友梁雲芳開車到臺中火車站接我至她的住
      處，我到了她的住處時梁雲芳的老闆已經在梁雲芳的家裡
      了，我與他老闆先聊天時，梁雲芳就在廚房煮東西準備讓
      我們吃晚餐。當晚因梁雲芳先去睡覺，事前到梁雲芳家時
      ，她有告訴我晚上睡哪1間房間，所以她去睡覺後，我與
      她老闆在客廳繼續聊天，聊到12點左右，她老闆催我趕快
      睡覺接著她老闆帶我進房間並直接留在房間睡覺，所以當
      晚我與她老闆同房同床。當晚我跟她老闆同房同床是有防
      備之心，因為梁雲芳載我進她家時，已上樓了她才發現菜
      留在車上，她又馬上下樓去拿菜，當時她老闆見我與他獨
      處時，就在廁所與客廳間的走道對我毛手毛腳（他隔著衣
      服直接摸我的胸部），我馬上把他的雙手推開，並告訴他
      不要亂摸，他笑一笑說摸下不行喔！我量一下妳的SIZE（
      指胸部尺寸）不行喔！我回答說：我已告訴過你我的SIZE
      （因來臺中之前兩天在MSN他有問過我胸部的SIZE），接
      著我直接走到客廳的沙發不理會他，故當晚我與該男子同
      房同床時，我因他對我毛手毛腳的行為，我心裡對他已有
      防備。當晚沒有發生性關係，但在他帶我進房間之前有被
      他親嘴巴，因在客廳時他先問我是否願意跟他交往，我說
      ：好啊！可以先交往看看！他就說妳嘴巴只講交往，可是
      回去之後會不會說這個不算了！…他仍一直重複要求我要
      證明我的真心，所以後來我妥協了，我就說那親嘴可以，
      但是胸部跟下面都不行碰！他說好啦！我不會碰妳胸部跟
      下面，妳就讓我親一下，代表妳是真心的，而且我會負責
      ，我會娶妳的！所以當時在客廳時他就親我的嘴了，後來
      他才拉著我進房間睡覺，進了房間他脫去上衣跟外褲，他
      是打赤膊及穿著內褲，我是未脫衣服著裝睡覺的（當時我
      是穿著藍色上衣及牛仔褲並繫腰帶），在床上他親我之後
      就問我可不可以進一步摸胸部，我說不行，他一直重複問
      我可不可以摸我胸部跟下面或是做愛，他一直說甜言蜜語
      還一再拜託我讓他進去一下就好，他還強調說他這20幾年
      來都沒有交過女朋友，所以是我害他很想要，但我還是一
      直重複回答不行，並跟他說要碰我的話要等訂婚之後才可
      以，一整晚他都一直盧我，他也會趁機用手摸我胸部，並
      一直親我嘴巴跟臉龐及耳朵，所以一整晚我被他盧的都沒
      有睡，後來我為敷衍他，我才假裝答應他可以先訂婚後就
      可以在一起了。他與女網友都知道我的真實姓名，他是有
      告訴過我他叫張明賢，但我不知道張明賢是否為他的真實
      姓名。該男子第1次對我性侵時間是99年9月20日下午4點
      左右我剛到女網友家，他趁女網友下樓去拿菜時對我猥褻
      胸部，地點就在女網友家裡的客廳與廁所間的走道。該男
      子對我性侵害地點都在女網友的家裡，性侵時間第2、3、
      4次是持續性的一直到我離開女網友家為止，性侵時間是
      從99年9月21日早上8時左右起，該男子趁女網友梁雲芳出
      門上班後（他知道女網友上班去），他就發脾氣說妳一整
      晚都不給我，我就是硬要，妳到底要不要給我，之後該男
      子就壓在我身上，然後他要脫我的衣服跟褲子，我一直掙
      扎不肯讓他脫，他就用枕頭壓我的臉並說不然妳就去死吧
      ，我為了反抗並用力推開枕頭，我就大喊救命啊，我馬上
      站起來後，他就說妳叫也沒有用，妳叫的話沒有人聽得到
      ，我想怎麼樣就怎麼樣，當下我哽咽的哭叫說：你昨晚答
      應了，是說好訂婚後就可以，而且我們也可快點訂婚，你
      還說今天叫我姊姊上來讓我們訂婚的，訂完婚後我就會給
      你了，後來該男子見我的哭叫後就放棄了，他就要說我們
      一起到客廳吃早餐。吃完早餐後，過沒多久，我就說我的
      胃很不舒服，就去上廁所後，該男子在房間裡（房間門是
      開著）他見到我從廁所出來，他叫我進房間躺一躺，看胃
      會不會比較好一點，想不到我進房間他又要求要親我的嘴
      ，並又要求我要讓他摸胸部跟下面，我因為不想讓他摸胸
      部跟下面，我只好讓他親我的嘴跟脖子，所以我脖子上多
      處的傷痕都是該男子親的，但他親了脖子後突然發狂拉扯
      我的上衣，但我因為有掙扎所以上衣沒有被他脫掉（但藍
      色上衣被拉到變寬鬆了），我很急促地喊叫：你不要做錯
      事，你只是一時無法宣洩，你要清醒不要做錯事，他停頓
      一下並大喊我受不了了，又突然脫我的牛仔褲，我的腰帶
      因此被他扯壞（該腰帶我沒有帶走，我順手丟在女網友家
      的垃圾桶），所以我的牛仔褲及內褲被他脫到大腿處，他
      就手伸到我的內褲內，並將手指插進我的陰道內，我用力
      掙扎並坐起身來，一直跟他說不要做錯事，要求他不要這
      樣做，為了保命，我告訴他我胃很痛，讓我休息一下，後
      來該男子走出房間到客廳，我就趁機用我的手機打110，
      我撥打110之後因為怕被發現，所以我馬上將手機放進我
      的手機套內，所以我也不知道110是否有接通，後來該男
      子馬上回到房間拿我的手機，這時我就衝出房間跑到客廳
      打開第1道大門，但第2道大門的鎖我不知道怎麼開啟，所
      以還來不及開就被該男子制止，該男子把我拉回去，我用
      力甩開他的雙手後，我又迅速跑到陽台抱著欄杆並大叫救
      命，該男子就拿著我的手機過來問我為什麼要打110報警
      ，我說因為我怕你做錯事，警察來才能阻止，他叫我不要
      這樣，他說他知道錯了請我原諒他，他就從客廳抽屜拿美
      工刀作勢要自己割腕自殺威脅我，我一樣告訴他我要待在
      陽台，我胃很痛，我不要進到客廳，他就又編說他的腳受
      傷了要敷藥，於是要我進到客廳幫他敷藥，敷完藥他又要
      求我讓他親我胸部，他承諾說他親完胸部乳頭後，他會自
      行到廁所解決，我只好答應他讓他親我的乳頭，於是他將
      我的外衣胸罩往下拉直接親我的乳頭，就這樣到了下午3
      點左右，女網友返家。女網友返家之後做飯給我們吃，因
      為我怕女網友該男子串通好，所以我沒有跟女網友說這些
      事，吃完飯大約下午5點多，女網友跟該男子一直要我到
      房間休息一下，我到房間休息時該男子又跟我回到房間內
      ，一樣持續親吻我胸部及乳頭，並要求我跟他做愛，但是
      我一樣拒絕他，因為吃晚飯後我有請女網友幫我查回高雄
      的火車班次，回高雄火車的班次是晚上7點，因為在房間
      內我一直拒絕該男子，也告訴他我胃不舒服，所以大約到
      晚上6點40分左右，該男子就叫我把我的東西（指我的行
      李）收一收準備搭車回去，他並說要訂婚的話可以叫法院
      的人寫一寫、蓋一蓋就好，不叫我姐姐跟家人來，沒多久
      ，女網友就開車送我到臺中火車站，我跟女網友說要搭統
      聯，所以我就在統聯車站下車，要下車前才跟女網友講說
      我被該男子性侵害的過程，女網友說因為該男子勢力很大
      ，我惹不起，他還叫我不要報警，女網友離開之後，我用
      我的手機打電話給我姐姐，我姐姐叫我一定要報警，於是
      我問路人附近哪裡有派出所，路人告訴我火車站對前有派
      出所之後，我就走路到臺中市繼中派出所報案，那裡的警
      察就載我到太平找女網友的住處，但因為地址錯誤找不到
      ，所以繼中派出所的警察就載我到新平派出所直接報案。
      女網友曾在MSN上告訴我她老闆是在做海底工程，而她是
      在公司裡擔任會計的職務。現在警方查出後我才知道女網
      友的真實名字是梁春芳，而不是梁雲芳，她的手機是0000
      000000，我確定她就是我所說的女網友，我願捺印確定。
      （問：你被性侵害時，妳是否想到要脫跑？）有，我一再
      敷衍他，先以訂婚後再發生為由，及以我以胃痛為理由，
      都是想拖延他不對我性侵的念頭並想找機會脫逃，因他的
      行為，我也趁他不注意時，我有打110的電話求救（因倉
      促之下不知道是否有撥通），但被他發現時，我又快速跑
      去開大門，我想開大門脫逃，但門有好幾道開關，我只開
      第1道門鎖，但第2道仍鎖著我不知要如何開，此時就被他
      強拉去（我現在手上仍有被他強拉造成的瘀青），之後我
      又把他手迅速甩掉，我快速跑到陽台抱住欄杆，我往樓下
      大叫救命，他拿著我的手機問我為什麼打110…這都是我
      為了保命一直找機會要脫逃。（問：當時妳被性侵時妳是
      否有反抗拒絕他？）有，我一開始就有防備之心，接著一
      再反抗、拒絕他，才會導致我現在全身的傷，及我的衣服
      都被他拉鬆了。（問：你被性侵害後有無擦拭或梳洗身體
      ？）我沒有梳洗身體，但我在女網友家上廁所時，有用衛
      生紙擦拭下體才發現到我的下體因為該男子手指的插入而
      造成受傷流血。（問：請描述該男子外觀、體型為何及明
      顯特徵？）頭髮微禿，蓄鬍，臉瘦，我願意親自繪製他的
      臉型提供給警方。（問：該男子對妳性侵後有無控制妳的
      行動？或對妳恐嚇威脅？）有，我趁機要開門脫逃時，被
      他強拉回去，他不讓我離開。我站在陽台不進客廳時，他
      一度以要自殺為由，要脅我要進到客廳。他發現我撥打11
      0時，還反問我為何撥打110。以上他的行為都令我覺得我
      的行動被他控制了。（問：你遭受性侵害時，有無其他人
      在場目睹？）當場是沒有人，但女網友當天下午3點左右
      下班回來，雖看見我整個脖子的傷痕，卻不反問我是否發
      生了什麼事，讓我覺得是她與她老闆是同伙的，甚至是串
      通好的，我不敢講，我怕逃不出女網友的家門。發生這件
      事之後，我以要返回高雄上班為由，所以女網友幫我看了
      火車時刻表之後載我到臺中火車站。（問：請問妳是否有
      到醫院驗傷採證？）有，我到新平派出所之後由女警馬上
      陪同我去國軍臺中總醫院驗傷診斷。（問：你現在所穿著
      的衣服為何不是藍色上衣？）該藍色上衣被那男子拉扯之
      間變鬆，所以我在女網友家就換上淡紫色上衣，後來到醫
      院，護士小姐把我的整套衣服都留下當作證物。（問：該
      男子除了告訴你他叫張明賢之外，是否有給妳他的手機號
      碼？）有，他留的手機號碼是0000000000，他也曾用這個
      號碼撥打電話到我的手機裡。（問：該男子在妳離開女網
      友家之後，他是否有再打電話給妳？）有，他在女網友送
      我至車站搭車途中，他打了2通電話給我，第1通是叫我回
      到家打給他，並說他也要離開女網友家，叫我告訴女友；
      第2通他問我坐上車了沒，我告訴他我沒趕上火車，我要
      坐統聯的車。…繼中派出所的警察載我去找女網友的住家
      時，因為地址是假的，所以一直找不到女網友的住家，繼
      中派出所的警察才把我載到新平派出所，我依我的記憶跟
      新平派出所的警察描述，描述出女網友住家附近有十甲路
      ，還有黃昏市場，還有1間幼稚園，所以新平派出所的警
      察才順利找到女網友的住家。我跟新平所的警察到女網友
      住家時，她的態度不佳且配合度不高，不願意告訴警方她
      老闆的真實姓名，只跟警察說她老闆姓張，手機號碼0000
      000000，其他資料都不願意多說。我要對他提出傷害、妨
      害自由、恐嚇、性侵害等告訴。因為我全身受傷（脖子、
      雙手臂、胸前、下體）；他用枕頭企圖悶死我，並揚言要
      讓我死，讓我很害怕，且他知道我跟我家人在高雄的地址
      ，我害怕他會對我的家人不利；我趁機要逃跑時，被他強
      拉回去控制我的行動；他一再地想對我性侵，加上多次的
      強制猥褻及強行的將手指插入我的陰道內，造成我的下體
      受傷流血，所以我要依法提出告訴。我以上所說完全實在
      。該男子造成我身心受創，除身體的傷痕以外，精神狀況
      亦無法平復，我內心依然很害怕、很恐懼，也怕該男子會
      對我及我的家人做出不利的舉動。」（詳見99年9月22日
      臺中市政府警察局太平分局刑案偵查卷宗中市太警偵字第
      1000002145號卷警詢筆錄第19頁至第25頁背面）等語詳實
      ，復有證人即A女之胞姊B女於警詢、偵查及本院審理中具
      結證述:「A女是99年9月21日晚上約7點左右在臺中火車站
      要搭車回高雄時，她才一面哭一面說她發生事情了，她差
      一點沒命，並告訴我說她在99年9月20日北上到臺中市見
      女網友，卻被女網友騙了，女網友安排她的老闆到她的處
      所後，把她留在那邊任該老闆對她性侵，因她的告知，所
      以當時我叫她一定要先報案後再回來。後來她有報案，因
      9月21日晚上警方為了掌握跡證連夜陪她去驗傷，接著警
      方又調嫌犯之照片供她先指認，一直到完成筆錄時已是隔
      天（9月22日）中午12時30分左右，警方幫忙送她到臺中
      火車站搭車，當天（9月22日也是中秋節）她直接回到老
      家（即高雄縣旗山鎮）時已傍晚，她一起與我們過中秋節
      ，當天晚一點她才搭我2妹的車又回她高雄市租屋處。…
      因我大妹從臺中回來後，有把事情經過全盤告訴我，所以
      我也才知道她會見女網友，被女網友設計介紹女網友老闆
      認識而遭性侵一事。」（詳見99年11月29日臺中市政府警
      察局太平分局刑案偵查卷宗中市太警偵字第1000002145號
      卷警詢筆錄第26頁至第28頁）、「（問：在99年9月21日
      當天你妹妹A女有沒有打電話給你？）有，當天晚上吃飽
      飯沒多久的時間，她說姐我出事情了，差點死掉了，我就
      問她發生什麼事情，她說她在臺中火車站，被人家性侵，
      當時在電話中哭哭啼啼，說她本來是要來臺中見女網友，
      後來被設計了，我當下就跟她講說先不要哭，先去報警，
      所以她就去太平分局作筆錄，後來她回到旗山老家時，她
      整個人看起來很憔悴，悶悶不樂的樣子。（問：當時有沒
      有看到她身上有傷？）看到她頸部有多處瘀傷，至於身體
      其他部分，因為她穿長袖，沒有看到。（問：後來你有問
      她詳細的經過？）有，她說女網友有說要介紹男友給她認
      識。因為那女網友本來是跟A女在房子裡，後來她在椅子
      上瞇了一下，醒來之後就發現女網友不在，且大門被反鎖
      ，就是要從外面有鑰匙才能開啟，接著那個男的一直靠近
      他，她要求那個男的不要對她有不禮貌的行為，那個男的
      要求A女提供給他老家及租屋處的地址，且要求不許報警
      ，給他之後，他才願意放過她，後來給他地址之後，他才
      願意讓那個女網友載她去坐車。後來她一回家之後就先跟
      我講說不好意思，她把老家的地址給對方了，她怕對方會
      來找我們的麻煩。（問：那她有跟你說明對方那名男子對
      她性侵的經過嗎？）我不敢多話，因為我看她當時的精神
      狀況不是很好，不想再刺激她，且我聽我小妹說，在載她
      車程的路上，她多次從睡夢中驚醒。」（詳見100年1月28
      日臺灣臺中地方法院檢察署100年度偵字第2539號卷偵訊
      筆錄第49頁至第51頁）及「（問：照卷內紀錄，A女是9月
      21日打電話給你，請描述情形？）她打電話給我，電話中
      一直哭，說姐姐我發生事情，我問她在哪裡，怎麼會一直
      哭，她說她發生事情，人在臺中，她說她差點死掉，差點
      回不來，她說被人家性侵，我叫她先去報案，電話中我沒
      有辦法講很多，我叫她先去報案，電話中她就一直哭，也
      說得不清楚，我就是叫他先去報案，詳細情形等回來才講
      ，沒有辦法在電話中講的很清楚，電話就掛斷了，我陸續
      有打電話給，但她在作筆錄，都有接，說她在作筆錄…我
      只能安撫她先不要哭，好好跟警方說，事情等她回家之後
      ，才問她。她中秋節當天下午到家，她坐火車到楠梓，我
      小妹開車去接她。我不敢問她很多，她情緒上很累。（問
      ：A女回到旗山家，你有無跟他見到面？或有無詢問他什
      麼事情？）有，我看到他整個瘀青，脖子、手臂都有，我
      稍微問他，但不敢刺激她，她說她到臺中被設計性侵，被
      一個女生網友騙的，我問她有無怎麼樣，她說她拒絕對方
      碰她下半身，可是上半身有被他性侵，所以整個都瘀青。
      她在旗山家裡，整個人很恍神，情緒很不穩。（問：她有
      無說到被女網友設計的內容？）有，她有說，她說女網友
      要介紹她的老闆給她認識，說條件不錯，沒有說與女網友
      認識多久。說男方尚未成家，未婚，說要介紹給她認識，
      她上去女生住的地方以後，進去裡面，她覺得很累，在那
      裡休息，但她不知道女網友出去，女網友也沒有說，結果
      就有1個男生對她不禮貌，她說她很掙扎，她跑到窗口，
      試著以行動電話打110報案，但沒有通，那個男生就出現
      ，把電話拿走。（問：你妹妹發現女網友不見，有無試著
      要離開？）想要出去，但出不去，說門打不開。男的在裡
      面，不讓他出去。」等情在卷，且有被害人A女親自繪製
      之加害人畫像1張、被害人A女脖子遭強行吸痕之照片及因
      拒絕、反抗造成受傷之相片4張、因反抗衣服被拉扯造成
      寬鬆之相片2張、A女遭性侵案發現場之相片共5張及A女與
      B女所使用門號0000000…電話之通聯紀錄（詳見臺中市政
      府警察局太平分局刑案偵查卷宗中市太警偵字第10000021
      45號卷第65頁至第69頁、第71頁至第73頁）存卷足參；另
      在被害人A女之頸部、乳頭及右手指甲所採集之DNA，經送
      請鑑定後確認來自被告簡為正；且被害人A女於案發後經
      警陪同前往驗傷，檢出其受有前胸、乳房及右側乳房下側
      、頸部多處、左、右上肢多處及手指瘀青等傷害，另陰部
      則有多處擦傷、撕裂傷及出血之傷害，均為新傷等情，亦
      有疑似性侵害案件證物採集單第1聯影本及第4聯原本各1
      份、內政部警政署刑事警察局100年1月31日、100年3月9
      日鑑定書各1份及受理疑似性侵害事件驗傷診斷書1份存卷
      可參；復參以證人即同案被告梁春芳於偵查及本院審理中
      具結證稱A女第1天到臺中時，伊未見到A女身上有何傷痕
      ，但送被害人A女離開時即發現A女之手臂及頸部確有瘀青
      情形等語，復於本院審理中具結證稱：「我們家的門鎖很
      奇怪，要往下壓，插鑰匙才打得開，內外開門都很麻煩，
      那個門很不好開。甚至有朋友到我家，都打不開。…我載
      A女去搭車，到火車站，我問她要不要下車，她說她不想
      搭車，她叫我車子往前開，到綠川西街橋上叫我停車，她
      第一句話就問我，說我老闆勢力是不是很大，我回答說，
      我聽我老闆是這樣子講，後來她說她寫給我老闆的地址有
      的是真的，有的是假的，她說我老闆好像有性變態，還說
      他上半身有給我老闆，下半身沒有給我老闆，下半身要等
      到結婚才給她，她說她如果有一天想不開，是因為張先生
      的關係，我問到底發生什麼事，她就一直哭…（問：A女
      上你的車後，是否有一直罵你？罵你什麼？）她說我怎麼
      介紹那麼爛的人。…（問：你載A女去坐車時，她身上有
      無傷？）有，她有比給我看哪裡瘀青。我問她瘀青怎麼來
      的，她也沒有講。…（問：何時知道A女被性侵？）我帶
      她去坐車時，他只有跟我講那句話，是晚上派出所打電話
      給我，我才知道。她在車上說的就是剛才所述我老闆勢力
      很大那些話。…（問：A女要回去那天，你說你有看到他
      受傷，是否看到的就如同被害人受傷照片所示？提示A女
      受傷照片）我有看到的是脖子瘀青的區塊。（問：手臂下
      面、手腕上面都有瘀青黑點，你有無看到？）手臂隱約有
      看到，但手臂內側她沒有跟我講。」等語（詳見本院審理
      筆錄），亦與被害人A女於警詢中證述情節互核相符，再
      再足徵被害人A女於驗傷時所受上開傷害，確均係其前來
      臺中之後，在被告梁春芳上開居所因無法自行開門逃離，
      而遭被告簡為正為強制性交及猥褻行為時掙扎抵抗所致，
      亦即被害人A女確有於上開時、地，因遭被告簡為正以手
      指強行插入下體及強吻頸部、胸部等處，事後方造成被害
      人A女上開身體部位驗出上開傷勢及被告簡為正之DNA，且
      致其上衣變得異常寬鬆無疑，而被害人A女之陰部尚未驗
      出被告簡為正之DNA，自與常理無違，基上，已足認被賴
      人A 女於警詢時所為上開指述，核與事實相符，堪予採信
      ，而被告簡為正辯稱伊係經被害人A女同意後，僅對A女為
      親吻胸部之行為云云，已非可取。況查，被害人A女確曾
      於99年9月21日上午12時34分，以其行動電話門號撥打110
      電話報案等情，亦為被告2人所不爭執，且有上開被害人A
      女之電話通聯記錄存卷足佐（附於偵查案卷證物袋內），
      是果若被告簡為正辯稱伊上開所為均係出於與A女雙方合
      意者等情為真，則被害人A女焉有於該時匆忙撥打求救電
      話欲行報警之必要，準此，益證被告簡為正所為上開所辯
      ，顯係卸責之詞，不足採信。綜上，被害人A女上開指陳
      其遭被告簡為正強制性交之過程，合於常情事理無悖，顯
      堪採信，而被告梁春芳辯稱被害人A女自承其上半身有給
      簡為正，下半身沒有給簡為正云云，及被告簡為正辯稱伊
      僅有經被害人A女同意後親吻A女之嘴唇、頸部及胸部，並
      無對A女為強制性交等行為云云，均非可信。
（二）次查，被告簡為正及梁春芳2人自98年8月間起至99年9月
      21日本案發生後為警查獲前，乃為有性交行為之同居男女
      朋友關係，平日即同居於上開居所，被告梁春芳睡在主臥
      室，被告簡為正則均睡在客房，剩餘一間房間則為儲藏室
      ，被告簡為正曾要求被告梁春芳為伊生小孩，並稱伊乃從
      事海底工程等情，固為被告簡為正所否認，然此既據被告
      梁春芳於偵查、本院行準備程序及審理中供陳在卷（詳見
      偵查案卷第88至93頁及本院案卷），復有證人即被告梁春
      芳之母張玫滿於警詢及偵查中、被告梁春芳之弟梁忠癸於
      警詢中、證人即被告簡為正之友人林銘聲於警詢中分別證
      述詳實（詳見100年度偵字第2539號卷第54頁至第55頁背
      面、第106頁至第108頁、第56頁至第57頁背面及99年10月
      20日臺中市政府警察局太平分局刑案偵查卷宗中市太警偵
      字第1000002145號卷警詢筆錄第12頁至第12頁背面），自
      堪先認定屬實，從而，被告簡為正辯稱伊與被告梁春芳間
      並無同居男女朋友之親密關係，且未曾表示自己係從事海
      底工程之工程師或精算師，平日亦無居住在上開居所之客
      房，僅曾偶爾借住該處，並有支付幾百元予被告梁春芳作
      為代價，平日係住旅社云云，業已顯露心虛之情，委非可
      信。
（三）又查，被告2人間並無公司老闆及會計關係，且被告簡為
      正在網路上乃化名張明賢，根本不具專業技術人員身分，
      亦非工程師或精算師資格，尚未曾承攬任何國外工程或曾
      在聯合國發表過論文，另被告梁春芳則化名雲芳，案發時
      實際工作為賣場保全人員而非會計，被告2人亦無在任何
      承作海底工程之公司上班，被告梁春芳亦無任何未婚夫而
      無即將結婚之情形，且被告簡為正曾要求同居之被告梁春
      芳及事後同住之證人翁珮榛代為介紹女網友，目的乃為使
      被告簡為正與女網友為性交行為並生小孩，且被告梁春芳
      於本件案發前之99年3月即知悉被告簡為正曾與伊邀約而
      至之其他女網友為性交行為，遲至99年5至6月間，被告梁
      春芳對於被告簡為正透過伊上網結交女網友之目的係欲為
      性交行為等情早已知之甚詳，且其後確仍上網與被害人A
      女等女網友聊天，並自行或依被告簡為正指示繕打上開不
      實內容之留言，而被害人A女確係透過上開網路留言聊天
      後，由伊及被告簡為正邀約而至上開居所，伊當日並負責
      接送被害人A女等情，業據被告簡為正自承伊確曾向被告
      梁春芳要求介紹女網友認識，並在網路上化名張明賢，且
      有邀約被害人A女至被告梁春芳位在臺中市○○區○○里
      ○○路336號9樓之居所，伊並無被告梁春芳在網路留言中
      所寫具有精算師及工程師之專門技術人員資格，案發當日
      係被告梁春芳接送A女等語在卷，且經被告梁春芳於偵查
      中供陳及本院審理中具結證稱：「是簡為正跟我講說要說
      是老闆跟員工的關係，在98年8月底我有跟他發生過3至4
      次性關係，性交次數已屬不清…簡為正會要我幫他介紹女
      網友…他給我的承諾是他要照顧我到老，我可以一輩子跟
      在他身邊…他會說我怎麼不幫他介紹女網友，他說他要娶
      2個老婆，他說第1個老婆不是我…我想說我條件不好，所
      以只好接受，我沒有未婚夫。」（詳見偵查案卷第89至90
      頁）、「（問：既然你認為你說跟簡為正單純是老闆及會
      計關係，你自己也認為不合理，為何你還用是簡為正會計
      身分來騙被害人A女？）因為簡為正叫我這樣子講，因為
      我問簡為正如果人家問我做什麼的，就要我跟人家說我是
      在公司做會計的。」（詳見偵查案卷第110頁）及「居所
      是我的房子，我的名下，簡為正是來跟我住的，他提供生
      活費給我。（問：簡為正有給過你什麼感情上的承諾？）
      當中有提到說要生1個小孩，但其他沒有講到，我有同意
      。（問：你跟簡為正之間有無過性行為？）有。（問：在
      太平房子裡面，是否住在同1間？）分房睡。（問：99年9
      月間，在太平住處總共住了幾人？）就我跟簡為正，簡為
      正當時有留鬍子，就是下巴1撮，多長我不知道。（問：
      你與簡為正住在一起這1年多，簡為正有無去工作？上下
      班時間？）他都出去又回來，所以我也不知道他的工作時
      間、地點。只有面試那次，他說要請我擔任會計。（問：
      簡為正公司在哪裡？有幾位員工？承接哪些工程？）我都
      不知道。（問：你認識簡為正這1年多過程中，你有無工
      作？）有。我在保全公司擔任駐衛警。我的上下班時間滿
      正常的，早上6點半或7點上班，下午4點、5點下班，有打
      卡，每個禮拜公司會排休，公司名稱是史瑞克，在臺中西
      屯區○○路愛買，是保全公司派的。（問：你是否有化名
      上網去交友？）有，化名梁雲芳，99年開始的，幾月忘記
      了。開始是想要上去認識朋友，然後我不太會講話，簡為
      正就說上去訓練學習溝通方式。（問：你與被害人A女對
      話內容，都是你自己想的，還是有人教你？）有的是，有
      的不是。有關要介紹我老闆的部分，是簡為正他說，我打
      字，因為簡為正打字很慢。他請我打字的內容就是介紹他
      是單身、幾歲、工作內容，有跟我上網聊天的女孩子，我
      都會推薦，有臺東蘋果、臺北廖小姐、臺北林經理、在臺
      中賣童裝、A女、翁珮榛、彰化蔡小姐。（問：在你跟這
      些小姐對話過程中，簡為正有無請你想辦法將他們約出來
      ？有約過誰？）他叫我約蘋果，是我約他的，因為蘋果說
      他想要找工作，想要來臺中看看，他後來有來，他來我家
      ，我隔天要上班，他就在我家等張先生來跟他談一些事情
      。（問：張先生不是在你家，為何要來？）他們是在我家
      談一些事情。談完以後，他跟蘋果有發生一些事情，但是
      我不知道什麼事情，後來我知道是蘋果小姐心甘情願與簡
      為正發生性關係，是蘋果跟我講的，蘋果的事情是第1個
      來臺中的，是在A女之前，在99年3月份。蘋果之後，我上
      網聊天，女孩子會跟簡為正互通電話。（問：簡為正有無
      請你透過MSN約哪個女孩子出來？過程為何？）只有A女，
      請他到臺中來玩，時間是女方跟簡為正約的，不是我約的
      。（問：你跟簡為正住在一起，又有性行為，也知道蘋果
      與簡為正有發生關係，你有何反應？）我有跟他吵架，他
      打我的手臂，我害怕，恐懼，雖然簡為正住的是我的住處
      ，但簡為正知道我家人所有的住處，所以我繼續跟他交往
      。（問：除此之外，簡為正有以何方法、手段要你繼續跟
      他交往？）沒有，但他也沒有要搬走的意思。（問：簡為
      正說他的身家、工作、年齡，請你打在網路上，都是針對
      女性友人？）是。99年9月20日下午，我去臺中火車站接A
      女，是我接到簡為正的電話，叫我去火車站接A女，我沒
      有看到A女，又打電話給簡為正，簡為正告訴我A女電話，
      我打電話給A女，後來才看到A女，應該是當日下午4、5點
      ，簡為正只有請我把A女帶到我家。（問：有無拒絕過幫
      簡為正上網找女生？）吵架時，有說過。和好時，他又叫
      我打。（問：A女來臺中那天，你跟簡為正是否還是同居
      關係？）是同住一屋簷下，但已經死心了，沒有性關係，
      該客房平常是簡為正來的時候住的。…（問：簡為正為何
      要你一直上網找女生？）我們吵架當中，他說我不能生小
      孩，他要找1個女生幫他生小孩。翁珮榛的部分我就不知
      道了。（問：所以你會上網幫他找女生，是想要找1個女
      生幫他生小孩？）我對他已經死心了，我想要怎麼樣，我
      隨便他，他真正的目的是後來吵架才知道，他想要找女生
      生小孩，這是在A女來之前我就知道了，大約是99年5、6
      月。（問：A女警詢時稱，他在MSN有告訴你，確定在9月
      20日來臺中的事，有何意見？提示A女警詢筆錄第2頁）可
      能是我記錯了。我知道他9月20日要來。（問：A女的部分
      是簡為正叫你約他到臺中？）可以這麼說，我是心不甘情
      不願幫他打字的，算是我約的，但內容是他跟我講的。（
      問：簡為正說要找1個女生幫他生小孩，是在約A女之前還
      是之後？）約A女之前。我如果不約的話，因為之前吵架
      ，有被他打過，我會害怕，所以幫他打字。（問：A女為
      何來臺中及到臺中之後發生何事你事先都不知道？）A女
      要來臺中，他要跟簡為正怎樣我不知道，但是生小孩事情
      我知道，但是過程我不知道。（問：暱稱小芳是否為你的
      資料？提示警卷第48頁）是。（問：私密留言是你跟另外
      1個會員交談的留言紀錄，是你寫給對方的內容，有何意
      見？提示警卷第49、50、51、52頁）內容是寫給女網友的
      ，年齡層在30歲以上都有寫過。內容是簡為正教我寫的。
      （問：對於MSN對話紀錄有何意見？提示警卷第53頁以下
      ）傳訊者雲芳是我，米香是誰我不知道，改稱是A女，與A
      女對話的字句中，海底隧道不是我的意思，是簡為正教我
      要這麼解釋，因為我也不知道工程是在做什麼。第54頁記
      載我的老闆是單身漢當然是簡為正說的。第55頁記載我的
      老闆是精算師及工程師，這也是簡為正說的。第56頁記載
      我是真誠的要介紹我的老闆給你認識及請你有空來臺中玩
      玩，真誠的邀請你的到來是我打得沒有錯，也是我要邀他
      來的意思。第57頁所載我的老闆學歷並不高，但是智慧很
      高等語這是簡為正說的，否則我怎麼會知道。第59頁記載
      我想請問你昨天跟我的老闆聊得感覺還不錯吧，這是因為
      他們互相通電話，我想問一下他的感覺如何，通常我在介
      紹時，因為我不知道對方喜歡什麼樣子類型的男孩子，我
      會說你們可以互通電話，我會問看是我留男生的電話，還
      是女生留下電話，請男生跟女生聯絡，通常女生都會留電
      話，我也會留簡為正的電話給他。第61頁所載9月15日我
      們就已經講好9月20日A女要來臺中，但那時A女有跟我說
      她時間上還不確定。」等語詳實（詳見本院審理筆錄），
      復有證人即另1女網友及事後曾與被告2人同住高雄之翁珮
      榛於偵查中具結證述：「梁春芳說是他老板張先生的會計
      …最初於網路聊天時，梁春芳說他在100年6月要跟她未婚
      夫也就是在張老闆公司工作的員工結婚。第1次碰面是在
      梁春芳之太平住處。…張先生有叫我參觀梁春芳的家，當
      時我有看到其中1間房間是梁春芳留給張先生用的，那房
      間有一些張先生的衣物及日常用品，且感覺得出來張先生
      對梁春芳上開住處裡面的環境很熟悉。…（問：梁春芳和
      簡為正跟你講簡為正的工作內容實在嗎？）我覺得不可能
      ，因為跟我看到的情形不符。…他（指簡為正）曾經有2
      至3次要我帶我朋友回租屋處讓他睡。…簡為正交代的事
      情梁春芳都會全力支持。」等情在卷（詳見100年1月28
      日臺灣臺中地方法院檢察署100年度偵字第2539號卷偵訊
      筆錄第35頁至第42頁），並有翁珮榛指認被告梁春芳之照
      片及臺中縣警察局太平分局指認犯罪嫌疑人紀錄表（翁珮
      榛指認被告簡為正即為「張先生」之人，詳見臺中市政府
      警察局太平分局刑案偵查卷宗所附中市太警偵字第100000
      2145號警詢案卷第16頁至18頁）、相片影像資料查詢結果
      1紙（被害人A女指認被告梁春芳即為自稱「梁雲芳」之女
      網友）、Yahoo奇摩交友聊天紀錄、MSN對話訊息紀錄1份
      （詳見上開警詢案卷第46頁及第48頁至第64頁）、A女手
      機有化名「張明賢」之被告簡為正來電紀錄之翻拍相片1
      張、被害人A女前往臺中縣太平市○○路336號9樓電梯中
      之監視器翻拍相片2張（詳見上開警詢案卷第70頁、第74
      頁）、行動電話門號0000000000號、0000000000號、0000
      000000號之雙向通聯調閱查詢單（梁春芳所有，詳見上開
      警詢案卷第80頁至第84頁、第85頁背面）、行動電話門號
      0000000000之通聯調閱查詢單（翁珮榛所有，詳見上開警
      詢案卷第85頁）、行動電話門號0000000000號（梁春芳所
      有）與行動電話門號0000000000號之通話紀錄（詳見上開
      警詢案卷第88頁）、行動電話門號0000000000號（梁春芳
      所有）之查詢單明細（詳見上開警詢案卷第89頁）、行動
      電話門號0000000000號之通聯調閱查詢單（簡為正使用，
      詳見上開警詢案卷第90頁）、行動電話門號0000000000號
      之通聯調閱查詢單（翁珮榛所有，詳見上開警詢案卷第93
      頁至第96頁）、房屋租賃契約書（承租人翁珮榛，詳見上
      開警詢案卷第99頁）、翻拍證人翁珮榛手機中所存「張先
      生」及「小芳」通訊電話之照片共4張（詳見臺灣臺中地
      方法院檢察署100年度偵字第2539號卷第46頁至第47頁）
      及被告梁春芳繪製太平住處的現場平面圖（詳見臺灣臺中
      地方法院檢察署100年度偵字第2539號卷第95頁）等附卷
      可稽，自亦堪認為真，基此，足認上開與被害人A女之網
      路聊天內容確係被告2人共同討論後，由被告梁春芳所繕
      打之不實留言，確有共同刻意向被害人A女隱瞞伊等之真
      實身分、工作內容及同居關係，並藉由上開不實留言內容
      邀約引誘A女至被告2人上開同居之處所，以便任由被告簡
      為正對女網友為可生小孩之性交行為，被告梁春芳不僅事
      前即知悉被告簡為正邀約女網友乃欲從事性交行為，並有
      從事與被告簡為正共同邀約A女到伊上開居所，且擔任接
      送搭載被害人A女之行為，而與被告簡為正2人間確有事先
      共謀，並參與接送A女等行為之情，實甚明確。依此，被
      告梁春芳辯稱伊係事後方經A女告知被告簡為正對A女有上
      開行為，事先並無與被告簡為正共謀對A女為強制性交犯
      行云云，當屬無據。蓋以，倘若被告梁春芳並非與被告簡
      為正事先共謀上情，何須自始即謊稱被告簡為正當晚不會
      過夜，然任由被告簡為正留宿該處長居之客房後，藉機離
      開該處，坐視初次見面之A女與伊同居人即被告簡為正同
      房，以製造被告簡為正與A女獨處進而逞慾之機會。
（四）再查，被告梁春芳於同年9月21日下午3時許自外返家時，
      A女已渾身是傷，且身著短袖上衣，其中諸多傷勢諸如頸
      部、手臂等處之傷勢明顯可見等情，亦為被告梁春芳所不
      爭執，復有上開被害人A女受傷照片等在卷可參，顯見被
      告梁春芳曾一再辯稱伊未注意到A女在伊住處產生上開傷
      勢，伊係欲搭載A女返回高雄時，始事後發現上情云云，
      顯為可疑，而當屬卸責之詞，不足憑信。綜上，被告梁春
      芳眼見因基於對伊極度信任，方始隻身前來臺中留宿之A
      女渾身是傷且滿臉驚恐，不僅視若無睹，復未加聞問，相
      較於伊先前在網路聊天室對A女之熱絡與關心，對於該時
      亟待奧援之A女卻漠然視之，自顯然對於其間發生之事件
      ，業因早與被告簡為正有所串謀而了然於胸，至為明確，
      否則豈會事先以前開不實網路留言等方式誘騙A女留宿該
      處平日由被告簡為正居住之客房，復坐視A女任由被告簡
      為正恣意蹂躪在後而不聞不問，事後並向A女恫稱被告簡
      為正在警局方面勢力很大，不要報警等語之餘地，基此，
      益證本案絕非被告簡為正1人臨時起意所為，顯係被告梁
      春芳與簡為正事先共謀後，任由被告簡為正所為者無訛。
      況且，被告梁春芳於偵查中原係辯稱A女事後並未向伊陳
      述受害經過云云：然事後則改稱A女曾在下車前向伊陳述
      被害經過，並稱她寫給伊老闆之地址有真有假，說伊老闆
      好像有性變態，還說她如果有一天想不開，是因為張先生
      （即被告簡為正）的關係，伊問到底發生什麼事，她就一
      直哭，還說伊為何介紹那麼爛的人，並說只有給被告簡為
      正上面，下面沒有給等語在卷，自亦表露被告梁春芳顯然
      知悉上情，且與被告簡為正確有事先謀議等行為，甫故為
      原先避重就輕之詞，而難以遽信，且益徵被害人A女所述
      上情，當屬有據甚明。又者，被告梁春芳事後聽聞A女陳
      述遭受被告簡為正性侵害之經過時，不僅向A女誆稱被告
      簡為正勢力很大，尚要求A女不要報警，甚而於案發後警
      方致電詢問時，以錯誤地址誤導警方辦案，令警方一度無
      從順利尋得案發地點，事後復火速以他人即證人翁珮榛名
      義在高雄承租房屋，並搬離上址遷往高雄居住，使警方難
      以循線追查等情，亦據被害人A女於警詢中陳稱在卷，並
      有上開房屋租賃契約書（附於他字案卷第66頁）等在卷足
      稽，堪見被告梁春芳迴護被告簡為正上開所為之居心彰彰
      甚明，而倘若伊等並非害怕上開共為之犯行東窗事發，蓋
      無由被告梁春芳向A女恫稱上情且隱瞞被告簡為正之真實
      年籍，並速為上開搬遷等行為之必要。甚者，被告梁春芳
      亦曾於本院行準備程序中供陳伊確有參與本件犯行，並稱
      伊受良心譴責，乃在被告簡為正之指示下犯案，願意供出
      詳細細節等語在卷（詳見本院案卷第48頁背面及第49頁）
      ，益徵被告梁春芳確有共謀本案犯行，且參與負責接送被
      害人A女之行為，而就本案犯行與被告簡為正為共謀共同
      正犯，容無疑義。
（五）復查，觀諸證人B女於警詢、偵查及本院審理中具結證稱
      ：「我大妹之老闆於99年9月30日白天打電話給我說妳妹
      妹已經有2天沒來上班，是怎麼了？當時我接到電話時，
      我只請我嫁到高雄縣岡山鎮的小妹就近去看一下，當時小
      妹請管理員幫忙開門進去看，因她的小孩哭鬧，她只大約
      望了一下就離開，小妹告訴我說她不在，接著我一直到10
      月1日下午才親自過去，請管理員再幫忙開房門，一進房
      間我才發現她化妝檯上留1張給我的信（信封上寫我的名
      字收），內容第1句就直接說：別亂猜測，我並不是這次
      事件，離開了…（該信我願意提供給警方參考）因她強調
      「別亂猜測，我並不是這次事件…」，反而讓我更擔心是
      否遭到不測，是否嫌犯就在她身旁，讓她信裡直接先撇開
      遭性侵的事件，所以我更擔心、害怕她遭嫌犯擄走，後來
      我就打電話給太平分局警察，在警方指導下我才就近向高
      雄市五福派出所報失蹤人口。A女未婚，思想又很單純，
      她也沒有親密男友，因這樣她才會上網交網友，她信任女
      網友梁春芳，所以才北上到臺中市見女網友，並在女網友
      之安排下說好要介紹她的老闆認識。…A女於（被性侵）
      當天9月22日也是中秋節她直接回到老家即高雄縣旗山鎮
      時已傍晚，她一起與我們過中秋節，當天晚一點她才搭我
      2妹的車又回她高雄市租屋處，隔天即9月23日她仍正常工
      作，之後她也會主動打電話與我小妹聊天，據我小妹說，
      她們電話聊天都仍有說有笑，一點也沒有不對勁，但想不
      到卻會莫名其妙失蹤。因我大妹從臺中回來後，有把事情
      經過全盤告訴我，所以我也才知道她會見女網友，被女網
      友設計介紹女網友老闆認識而遭性侵一事。A女租屋處的
      管理員說在99年9月28日早上大約10時左右有看A女倒垃圾
      ，當時她穿淡粉紅色上衣及牛仔褲，還與她打招呼，接下
      來就沒有看過她了。（問：她租屋處有監視器嗎？）有，
      當時我害怕她遭人擄走，所以拜託高雄市五福派出所之警
      察幫忙看該管理處之監視器，但都沒有看到大妹之行蹤，
      加上該棟監視器之管理員也表示監視器1週後資料會自行
      覆蓋，所以在監視器內當時我與派出所之警察有看過，確
      定沒有看到大妹之影像。A女的交通工具是機車沒錯、山
      葉、車牌HDD-276、白色，該機車也不見了。」（詳見99
      年11月29日臺中市政府警察局太平分局刑案偵查卷宗中市
      太警偵字第1000002145號卷警詢筆錄第26頁至第28頁）、
      「（問：妳大妹未婚，她的交友狀況妳是否了解？）我了
      解，因她交朋友的事都會告訴我，也會問我的意見，所以
      我對她的交友狀況是知道的，她之前是有認識1個小她10
      歲的男朋友，剛交往她就先問我，我是告訴她差10歲不妥
      ，後來她還帶那男子回來我們家給我看，雖然我也問過那
      男生說你與我大妹交往的事，你父母知道嗎？當時那男生
      說還沒明確告訴他媽媽，所以當時我就告訴他們2人說你
      們這樣交往是沒有未來的，因我大妹也是很聽我的話，所
      以她與這小男生大約交往1年左右，因男方陸續有向他媽
      媽吐露一些事，但其媽媽好像仍反對，所以我大妹也很明
      理的在和平的狀況下2人分手。據我所知大約是在99 年8
      月間分手，因我大妹在開心農場的網誌上留有一段文章，
      內容寫的是與那小男生已分手，她內心當時的感受及心情
      ，我大妹隨性的記在網誌上，因我有看到，所以我才知道
      大妹在99年8月間與那小男生確定分手的。（問：你大妹
      失縱的事，那個小男生知道嗎？）他知道，因大妹從臺中
      回來後，我由她公司老闆電話告知，才知大妹沒去上班，
      當時我找不到大妹時，我有馬上上網在網路上留言，我留
      話說我妹不見了，請看到後撥打我的手機或家裡電話給我
      ，也請那個小男生有看到留言要與我聯絡，但那個小男生
      卻沒有回電，只在網上回留話說他在中秋節即99年9 月22
      日前1週有與我妹通過最後1次電話後，就沒再聯絡了，所
      以他也不知我妹去那兒了。（問：妳大妹除了交往那個小
      男友之外是否還有交往其他男友？）沒有了，她工作雖然
      在網咖當副店長，但思想仍非常單純、加上她很善良，她
      又很容易信任別人，所以她的社會歷練不多，也沒有機會
      認識其他異性朋友。她在這家網咖店工作前前後後至少有
      幾年（因她曾離開過這家網咖店，但後來還是回來這網咖
      店）老闆才讓升她為副店長。她是1個很開朗的女孩，她
      會主動與我們嘻嘻哈哈有說有笑，有什麼事情她也會找我
      這個當大姐的商量，思想單純、為人善良，她又很容易信
      任別人，真的沒有心機，所以有與她相處的人都會與她很
      快打成一片。…大妹遭性侵害後，是我鼓勵她一定要報警
      ，所以她報警並做好筆錄後就是中秋節當天了，她從臺中
      回來就已傍晚了，她是直接從臺中坐車回到老家（旗山鎮
      ）與我們姐妹一起過中秋節。（問：你們全家一起過中秋
      節時，她當晚的行為、狀況是否有異常？）有異常，因她
      遭傷害的事我有先告訴我的其他妹妹，所以我與其他妹妹
      中秋節當晚都一起在旗山老家等她回來，她一回來，人是
      一副很累的樣子，悶悶的不說話，我有問她話時，她才會
      回答，與平常主動說話、找話題的她完全不一樣，我心裡
      有數，她在臺中的傷害真的是很大，我當時我有勸她可以
      的話工作先請假，先休息幾天，看她是要在老家休息或回
      高雄市租屋處休息幾天都可以，但一定要隨時與家人連絡
      ，不可以鬱悶在心裡，為了害怕她想不開，我還叮嚀2妹
      與么妹隨時要打電話跟她聊天，當晚她未留在老家，她是
      隨2妹的車回高雄市，據我2妹及么妹說A女在回家的路上
      坐在後座，想讓A女睡一覺，所以他們都沒有與A女說話，
      結果A女是睡覺中多次驚醒過來。」（詳見100年1月28日
      臺灣臺中地方法院檢察署100年度偵字第2539號卷警詢筆
      錄第59頁至第61頁）、「後來A女一回家之後就先跟我講
      說不好意思，她把老家的地址給對方了，她怕對方會來找
      我們的麻煩。…我聽我小妹說，在載她車程的路上，她多
      次從睡夢中驚醒。（問：A女之前交友的情況如何？）很
      單純，之前有1個男朋友交往1年就分手。（問：跟男朋友
      分手有造成她心裡很大的衝擊嗎？）沒有，A女有跟我們
      說他們是和平的分手，他們是99年8月間左右分手的，依
      我的了解我大妹不會因為這樣子就去輕生，且她在跟前男
      友分手之後，回來也都還好好的，並沒有發現什麼異狀，
      是因為這1次被性侵之後，她整個人就變得不對勁了。最
      後1次應該是我小妹在9月28日前3天左右跟她聯絡，在電
      話中並沒有明顯感受A女心情的異樣，但後來我聽A女老闆
      說，她從臺中回去之後，人都悶悶不樂，她平常個性是很
      開朗的人，她是回去上班6、7天之後就失蹤了。（問：她
      除了留下1張紙條之外，還有留下什麼嗎？）當時在她租
      屋處的化妝檯上，她除了遺書以外還有留下1支手機及1疊
      MSN的談話紀錄。（問：為什麼遺書上寫說「別亂猜測，
      我並不是這件事件離開的」，以你對她的了解，為何她要
      這麼寫？）我當初擔心是不是對方威脅她，所以她才在信
      件中這樣子寫，怕對方會對我們不利，我想她是擔心我們
      ，不想我們再為她的事情帶給我們很多麻煩。案發之後我
      見過她1次。（問：依你對她的了解，她這1次選擇輕生的
      原因是什麼？）因為她覺得她自己很笨，為什麼會輕易相
      信別人，且相信1次就被人家傷害了。（問：字條上所指
      她內心已傷痕壘壘，你認為指的是什麼？）是因為這1次
      性侵的事件對她造成很大的傷害，她平常什麼事情都會跟
      我講，感情的事也一樣，且她本身是自尊心很強的人，她
      應該也是怕這樣的事會被人家恥笑，所以內心一直走不出
      來，且她平常是很貼心的人，所以我想她寫這樣的字條，
      也是她避免我們再為她的事擔心。且如果她被性侵的事情
      跟她死因無關的話，當初在她的化妝檯上她會主動列印1
      疊MSN的談話紀錄留給的我們看，她就是要把這個紀錄留
      給我們看，如果跟這些事情無關的話，她根本不需要列印
      這些資料。我不知道對方是怎麼跟A女聊的，但她平常很
      單純、很善良，她不會覺得說別人是有心機想要害她，她
      朋友也常常說她很笨，沒有心機都不會防人（證人當庭哭
      泣）。」（詳見100年1月28日臺灣臺中地方法院檢察署10
      0年度偵字第2539號卷偵訊筆錄第49頁至第51頁）及「A女
      生前最後1份工作是網咖擔任駐店員，平常有使用網路。A
      女生前是有交過男朋友，大約是在案發前幾個月，大約7
      、8月時分手，交往大約將近1年，我有見過。分手原因是
      年紀上的差距，男生年紀比較小。她跟我說當初交往就知
      道這個問題，這個問題交往一段時間就會分開，她有跟我
      說他們是和平分手，兩人有約定，不可能在一起。分手後
      ，A女就跟平常一樣，因為A女有心理準備，分手後A女有
      跟我說可能沒有結果，家長也不同意他們在一起，他們在
      一起期間就有跟我說這些，A女跟他男朋友分手時，沒有
      吵架分手，他們是和平分手，很理智的分開，並沒有不能
      釋懷的情形。那時候中秋節前幾天，A女有說要回來要跟
      我們一起烤肉，但中秋節那天沒有回來，也沒有跟我確定
      A女另外改時間請假去臺中，A女是去臺中那天發生事情打
      電話給我，那時還沒到中秋節，A女說她在臺中發生事情
      ，我說怎麼改日子請假去臺中也沒有跟我講，她本來是中
      秋節要請假回來的，結果不回來也不跟我們說，這通電話
      是她打來的，我叫她先去報案，等他回來才跟我們說這些
      事情。…她在旗山家裡，整個人很恍神，情緒很不穩。（
      問：妳妹妹回到旗山後，是否就住在旗山老家？）沒有，
      她回到租屋處，中秋節晚上10點就離開回到租屋處，因為
      工作的關係。她情緒滿奇怪的，最後1通電話是我小妹打
      給他的，我小妹說電話中A女還很正常，看不出來怎麼樣
      ，這是中秋節之後第3天、第4天，我後來問A女的老闆，
      老闆說A女情緒怪怪的。老闆打電話回來跟我們說A女2天
      沒有去上班，手機也打不通，我打A女手機也打不通，我
      有叫我小妹開車去A女的租屋處看看，我小妹去看，因為
      有帶小孩，沒有很詳細看，東西都在，但是屋內已經沒有
      人了，沒有搬過東西的痕跡，隔天我自己上去A女租屋處
      ，因為我覺得怪怪的，之前他都沒有這種狀況過，我就在
      A女房間看到1個信封，信封寫我的名字，A女的手機也在
      旁邊，我就覺得不對勁，信的內容大概是寫她不適合在這
      個世上，A女還列印1疊在網路上聊天的內容，信封、那1
      疊網路資料及電話疊放化妝台上。（問：平常A女會不會
      跟你說感情的事？）會，他會聽我的意見。（問：有網友
      要介紹他老闆給他認識之事，有無跟妳提過？）沒有。因
      為也是不久的事情。（問：之前A女碰到挫折，不管感情
      或是工作各方面，有無做過傷害自己的行為？）沒有，會
      跟我或跟她老闆說，會講出來。（問：之前他跟他男朋友
      爭吵或摩擦，是否都會跟你講？）是。她在網咖陸陸續續
      好幾年，所以跟他的老闆也是很好的朋友。（問：遺書上
      好像說他不是因為這件事情離開的？）是有這樣想，但是
      他的用意是不想我們在因為這件事情難過，平常她有些事
      情還是會放在心裡，她有說這件事情事她做了很大的錯誤
      。我有問她決定上去臺中這趟，有無後悔，她點頭，還說
      她做了一個很大的錯誤。（問：網咖老闆是否不知道A女
      被性侵這件事情？）他不知道，老闆有說看到我妹妹身上
      有瘀傷，想要問A女怎麼回事，但是人就不見了。（問：
      網咖老闆怎麼跟妳描述這3、4天的工作情形？）我去找老
      闆問，她說A女從臺中回來之後，神情怪怪的，悶悶不樂
      ，且身上還有傷。（問：A女返回網咖工作，到網咖老闆
      找不到A女之前，網咖老闆是否都還沒有問他這期間發生
      何事？）是。他說覺得怪怪的，不敢問A女。」等語（詳
      見本院審理案卷），核與證人即A女在網咖工作之同事郭
      紘志提出陳述書1紙證稱：「我係A女之同事，A女於99 年
      9月20日左右休假2天後，接著又連續休假3天；嗣銷假上
      班後，就發現A女變得沈悶，總是不說話，頸部還有2道傷
      口，9月28日以後，她就再沒進辦公室了」等語相符（詳
      見詳見臺灣臺中地方法院檢察署100年度偵字第2539號卷
      第115頁），復有證人B女報案協尋A女之失蹤人口系統資
      料報表、網路訊息對話紀錄1疊（附於警詢案卷第48至64
      頁）、被害人A女遺留之遺書1張（詳見臺灣臺中地方法院
      檢察署99年度他字第6790號卷第78頁）等存卷足參，而參
      以被害人A女生前並無積欠卡債之經濟問題，亦無罹患任
      何疾病、重大或不治之病症等健康問題等情，亦有金融聯
      合徵信中心（被害人A女信用卡正附卡資訊，見臺灣臺中
      地方法院檢察署99年度他字第6790號卷第77頁）及行政院
      衛生署中央健康保險局99年12月22日健保中字第09940368
      23號函送A女自99年9月20日迄今於本保險資料庫主機現有
      檔案範圍中之就醫資料1份（詳見臺灣臺中地方法院檢察
      署99年度他字第6790號卷第81頁至第82頁）附卷可參，已
      可見被害人A女除於遭遇此案深感羞忿，致個性隨即驟變
      ，至失蹤前均終日悶悶不樂之外，確無其他經濟、感情、
      家庭或健康不佳等因素足以改變其性情，並導致輕生之餘
      地，甚為明確。蓋以被害人A女倘非因此案致甚感羞忿，
      而有輕生念頭，當無於離開租屋處失蹤之前，刻意列印上
      開與被告梁春芳等人網路交談之全數紀錄，復與其曾使用
      與被告簡文正等人電話聯絡所用之手機及上開遺書同置一
      處，而供B女留存以資作為本案相關證據之必要。
（六）又者，被害人A女之死亡乃因被告2人上開所為犯行所致無
      疑，此由被害人A女於遺書中刻意提到「我不是因為這件
      事件，離開了…內心已傷痕累累，不知要如何面對，如果
      再繼續我會瘋的，我不想面對…姐：對不起，讓你失望了
      」等語（詳見他字案卷第78頁）可見一斑，茲因被害人A
      女若對其上開遭被告簡為正性侵害一事已然無感並釋懷，
      焉有特別暗喻提及其書寫上開遺書前所發生唯一足致其輕
      生之本案，並僅向其姐即B女表示道歉，稱其讓B女失望之
      道理。基此，益徵證人B女證稱依其對A女之瞭解，A女乃
      係因本案遭性侵害，致內心羞忿，因自尊心強烈，方於遺
      書中表露輕生，並進而投河自殺等語，顯然有據，當與事
      實相符。況查，核諸被害人A女前於警詢中指陳：「該男
      子造成我身心受創，除身體的傷痕以外，精神狀況亦無法
      平復，我內心依然很害怕、很恐懼，也怕該男子會對我及
      我的家人做出不利的舉動。」（詳見99年9月22日臺中市
      政府警察局太平分局刑案偵查卷宗中市太警偵字第100000
      2145號卷警詢筆錄第25頁背面）等語詳實，佐以證人即被
      告梁春芳於本院審理中具結證稱：「我於翌日駕車搭載被
      害人A女至臺中火車站時，確有發現被害人A女身上滿佈瘀
      青傷痕，而被害人A女當時即向伊表示為何介紹這麼爛的
      人（指被告簡為正）讓其認識，伊老闆好像有性變態，如
      果有一天其想不開，是因為張先生（指被告簡為正）的關
      係等語，並一直哭。」等情在卷（附於本院案卷），當可
      再證被害人A女確係因此案之發生，心中傷痕累累，致生
      想不開之自殺念頭，容無疑義。
（七）末以，被害人A女乃突遭被告簡為正為上開強制性交之行
      為，甚感驚恐及羞愧，案發返家後之短短1周內亦無發生
      其他構成輕生之事由，僅因A女無力且不願再行面對此事
      之緣故，方騎乘機車至高雄市旗山區（改制前為高雄縣旗
      山鎮）廣福河河堤高速公路涵洞下附近停放，再跳高屏溪
      自殺身亡等情，業如上述，且有法務部法醫研究所100年1
      月11日法醫證字第0990007219號函文檢附之血清證物鑑定
      書1份及DNA型別鑑定結果表1份（詳見臺灣臺中地方法院
      檢察署99年度他字第6790號卷第83頁至第87頁）、高雄縣
      政府警察局林園分局無名屍年貌表暨其照片2張（詳見臺
      灣臺中地方法院檢察署99年度他字第6790號卷第90頁至第
      91頁）、高雄縣政府警察局林園分局無名屍體身份通報表
      暨其照片2張（詳見臺灣臺中地方法院檢察署99年度他字
      第6790號卷第92頁至第93頁）、臺灣高雄地方法院檢察署
      轄區司法警察機關電請相驗報告1份、高雄縣警察局林園
      分局轄區無名屍調查報告表、勘驗筆錄（含勘驗現場照片
      3張、屍體驗斷圖1張）、檢驗報告書1份（詳見臺灣臺中
      地方法院檢察署100年度偵字第2539號卷第64頁至第72頁
      背面）、高雄縣政府警察局99年12月23日高縣警刑一字第
      0990050873號公告（詳見臺灣臺中地方法院檢察署100年
      度偵字第2539號卷第75頁）、臺灣高雄地方法院檢察署DN
      A分析案件送驗單1張（詳見臺灣臺中地方法院檢察署100
      年度偵字第2539號卷第79頁）、臺灣高雄地方法院檢察署
      DNA分析案件送驗單1張（詳見臺灣臺中地方法院檢察署10
      0年度偵字第2539號卷第81頁）、內政部警政署刑事警察
      局100年1月31日刑醫字第0990143721號鑑定書1份（詳見
      臺灣臺中地方法院檢察署100年度偵字第2539號卷第125頁
      至第127頁背面）、內政部警政署刑事警察局100年3月9日
      刑醫字第1000024445號鑑定書1份（詳見臺灣臺中地方法
      院檢察署100年度偵字第2539號卷第176頁至第178頁）、
      臺中市政府警察局太平分局偵查隊職務報告書1份（100年
      3月14日，詳見臺灣臺中地方法院檢察署100年度偵字第25
      39號卷第186頁至第187頁）、統一發票影本4張（詳見臺
      灣臺中地方法院檢察署100年度偵字第2539號卷第188頁）
      、臺中市政府警察局太平分局新平派出所職務報告1份（
      100年3月16日，詳見臺灣臺中地方法院檢察署100年度偵
      字第2539號卷第190頁）、臺中市政府警察局第一分局繼
      中分駐（派出）所員警工作紀錄簿1份（詳見臺灣臺中地
      方法院檢察署100年度偵字第25 39號卷第191頁）、臺中
      市政府警察局第一分局繼中派出所職務報告1份（100年3
      月16日，詳見臺灣臺中地方法院檢察署100年度偵字第253
      9號卷第192頁）等附卷足稽，當堪認無疑。綜上，足認被
      告簡為正及梁春芳2人分別以前揭情詞置辯，均屬矯飾卸
      責之詞，無足憑採。本案事證明確，被告簡為正及梁春芳
      2人上開犯行，堪予認定。
二、刑法第10條第5項關於性交之定義係「稱性交者，謂非基於
    正當目的，以性器進入他人之性器、肛門或口腔，或使之接
    合之行為，或以性器以外之其他身體部位或器物進入他人之
    性器、肛門，或使之接合之行為。」，是被告簡為正固未曾
    以伊性器進入被害人A女之性器，然確曾強脫A女之牛仔褲及
    內褲至大腿處，繼而強行以伊手指插入A女之陰道內抽動，
    致A女因而受有陰部多處擦傷、撕裂傷及出血之傷害等情，
    既如前述，依上開規定，自屬已對被害人A女為強制性交既
    遂之行為無訛。再按刑法第221條之罪，係以對於男女以強
    暴、脅迫、恐嚇、催眠術或其他違反其意願之方法，而為性
    交，為構成要件。所謂「其他違反其意願之方法」，係指該
    條所列舉之強暴、脅迫、恐嚇、催眠術以外，其他一切違反
    被害人意願之方法而言。其違反意願之程度，並不以類似於
    所列舉之強暴、脅迫、恐嚇、催眠術等相當之其他強制方法
    ，足以壓抑被害人之性自主決定權為必要，祇要達於妨害被
    害人之意思自由者，即合於「違反其意願」之要件。而被告
    簡為正乃未經被害人A女同意，即強壓被害人A女予以猥褻，
    經被害人A女抵抗，遂以恐嚇及拉扯A女衣褲等強暴行為，違
    反A女之意願，對A女為上開強制性交之行為，亦如前述，則
    被告簡為正自屬以強暴、恐嚇及違反A女意願之方式，對A女
    為上開強制猥褻及性交行為甚明。是核被告2人所為，均係
    犯刑法第222條第1項第1款、第226條第2項之加重強制性交
    致人羞忿自殺罪嫌。被告2人就前開犯行乃經事先謀議，被
    告梁春芳係以自己共同犯罪之意思，參與構成要件以外之行
    為，並由被告簡為正實施犯罪行為，被告2人間自有犯意聯
    絡及行為分擔，應依刑法第28條論以共同正犯。被告2人上
    開數強制猥褻行為，係於密切接近之時地實施，侵害同一之
    法益，各行為之獨立性極為薄弱，依一般社會健全觀念，在
    時間差距上，難以強行分開，在刑法評價上，以視為數個舉
    動之接續施行，合為包括之一行為予以評價，較為合理，屬
    接續犯，應以1強制猥褻罪論處。按行為人若以強制性交之
    犯意，對被害人實施性侵害，先為強制猥褻，繼而為強制性
    交，其中強制猥褻行為係強制性交之前置行為，不容割裂為
    二罪評價，則強制猥褻之階段行為應為強制性交行為所吸收
    （最高法院92年度台上字第2964號、94年度台上字第1979號
    判決參照）；查被告簡為正於對A女為強制性交犯行前，固
    另有其他撫摸或親吻A女胸部予以強制猥褻等行為，然依本
    案情形觀之，均屬被告簡為正為滿足性慾對A女為強制性交
    之前階段行為，依上開說明，該等部分行為應為強制性交行
    為所吸收，均不另論罪。次按對於婦女為妨害性自主之行為
    而剝奪該婦女之行動自由時，是否於妨害性自主罪外另成立
    妨害自由罪，須就犯罪行為實施經過之全部情形加以觀察，
    除該妨害自由之行為已可認為強制性交行為之著手開始，應
    成立單一之強制性交罪外，應另成立妨害自由罪（最高法院
    68年臺上字第198號判例、70年臺上字第1022號判例意旨參
    照）；亦即強制性交罪，本含有妨害自由之性質，若該妨害
    自由行為，已可認為係強制性交行為之著手，即祇成立單一
    之強制性交罪，該罪一經成立，則妨害自由行為即已包含在
    內，自不另成立妨害自由之罪名（最高法院76年度臺上字第
    2080號判決意旨參照）；復按刑法第221條之強制性交罪，
    本以強暴或脅迫或其他類似之非法方法違反被害人之意願之
    行為，故如以強暴方式達其強制性交之目的，則因強暴行為
    發生之傷害應為當然之結果，自未再論以傷害罪名（最高法
    院51年台上字第588號判例意旨並參）。查被告簡為正基於
    強制性交之犯意，以上開強暴手段造成被害人A女受有上開
    身體各處瘀青及陰部擦傷、撕裂傷及出血等傷害，此等均屬
    被告強制性交犯行所施之強暴手段，乃犯罪行為之一部分，
    亦即被告簡為正自99年9月20日下午4時許起強行撫摸A女胸
    部及其後強壓在A女身上，強褪A女衣褲並恐嚇A女時，依上
    開實務見解，已可評價為強制性交犯行中強暴及恐嚇手段之
    著手行為，而其後之強吻及撫摸被害人A女胸部等處致瘀青
    ，及為阻止被害人A女脫逃而強行拖回A女致其左右上肢瘀青
    ，及強行以伊手指插入A女陰道內致受有上開撕裂傷等傷害
    之行為，亦均屬強暴行為之一部，均不另成立刑法第277條
    第1項之傷害罪及同法第302條第1項之妨害自由罪；且被告
    簡為正所為上開強制及恐嚇行為，亦均係為達成強制性交之
    目的，揆諸首揭說明，應認前開罪名均已包含在本件強制性
    交罪之本質內，亦不另論罪，附此說明。又被告簡為正前因
    竊2656號分別判處有期徒刑1年、8月確定，嗣經依中華民國
    九十六年罪犯減刑條例各減刑為有期徒刑6月、4月確定，上
    開2罪接續執行，甫於96年11月14日縮刑期滿執行完畢，有
    臺灣高等法院被告前案紀錄表、臺灣臺中地方法院檢察署刑
    案資料查註紀錄表及矯正簡表存卷可參，被告簡為正於上開
    有期徒刑執行完畢後，5年以內故意再犯本件有期徒刑以上
    之罪，為累犯，應依刑法第47條第1項規定加重其刑。爰審
    酌被告簡為正素行不佳，竟為逞一己私慾，利用伊同居人即
    被告梁春芳結識女網友，以鬆懈女網友之心防，進而誘騙前
    來後以上開方式予以性侵，若有不從，復以暴力相向，手段
    極度卑劣；另被告梁春芳為換取同居人即被告簡為正對伊感
    情上之一定承諾，竟不顧單純之A女若遭性侵極可能想不開
    ，且將對被害人日後之生理及心理影響至鉅，仍一再與被告
    簡為正以同1手法合力誘騙女網友，並坐視被告簡為正對A女
    施以狼爪強逞獸慾，令被害人A女孤立無援，更甚而於警方
    事後追查時蓄意誤導警方及迴護被告簡為正，徒增警方追緝
    被告簡為正之困難，本件若非被告梁春芳及簡為正泯滅人性
    ，共同設局讓被害人A女誤入火坑，亦不至於造成如此羞忿
    自殺身亡之悲劇；兼衡被告2人所為對被害人A女之身心造成
    嚴重戕害，並因而造成被害人A女內心羞忿投河自殺，屍骨
    迄今尚未全然尋獲，及其家屬因而天倫夢碎、痛失至親，造
    成終生難以抹滅之傷痛，而被告2人犯罪後竟仍飾詞狡辯，
    矢口否認犯行，顯均毫無悔意，似漠不關己，及伊等犯罪後
    之態度均極度不佳等情，分別量處如主文所示之刑，以昭炯
    戒。
據上論斷，應依刑事訴訟法第299條第1項前段，刑法第28條、第
222條第1項第1款、第226條第2項、第47條第1項，判決如主文。
中    華    民    國   100    年    6     月    15    日
                  刑事第15庭  審判長法  官  劉國賓
                                    法  官  柯雅惠
                                    法  官  許惠瑜
以上正本證明與原本無異。
如不服本判決應於收受判決後10日內向本院提出上訴書狀，並應
敘述具體理由；其未敘述上訴理由者，應於上訴期間屆滿後20日
內向本院補提理由書（均須按他造當事人之人數附繕本）「切勿
逕送上級法院」。
                                    書記官  楊家印
中    華    民    國   100    年    6     月    15    日
附錄本案所犯法條：
中華民國刑法第222條
犯前條之罪而有下列情形之一者，處7年以上有期徒刑：
一、二人以上共同犯之者。
二、對未滿十四歲之男女犯之者。
三、對精神、身體障礙或其他心智缺陷之人犯之者。
四、以藥劑犯之者。
五、對被害人施以凌虐者。
六、利用駕駛供公眾或不特定人運輸之交通工具之機會犯之者。
七、侵入住宅或有人居住之建築物、船艦或隱匿其內犯之者。
八、攜帶兇器犯之者。
前項之未遂犯罰之。
中華民國刑法第226條
犯第221條、第222條、第224條、第224條之1或第225條之罪，因
而致被害人於死者，處無期徒刑或10年以上有期徒刑；致重傷者
，處10年以上有期徒刑。
因而致被害人羞忿自殺或意圖自殺而致重傷者，處10年以上有期
徒刑。